【裁判字號】    99,簡上,526
【裁判日期】    990810
【裁判案由】    傷害
【裁判全文】
臺灣桃園地方法院刑事判決             99年度簡上字第526號
上  訴  人  臺灣桃園地方法院檢察署檢察官
上  訴  人  乙○○
即  被  告
上列上訴人因傷害案件，不服本院民國99年4月29日99年度桃簡
字第818 號第一審刑事簡易判決（聲請簡易判決處刑書案號：99
年度偵緝字第228 號），提起上訴，本院管轄之第二審地方法院
合議庭判決如下：
    主  文
原判決撤銷。
乙○○傷害人之身體，處拘役貳拾日，如易科罰金，以新臺幣壹
仟元折算壹日。扣案之剪刀壹把沒收。
    事  實
一、乙○○前與甲○○有債務糾紛，並於民國97年5 月7 日曾遭
    甲○○及其3 名真實姓名年籍不詳友人毆打( 甲○○傷害部
    分未據告訴) ，心生不滿，竟基於傷害之犯意，於97年5 月
    8 日上午8 時30分許，在桃園縣八德市○○路旁之某池塘邊
    ，左手持美工刀、右手持剪刀，砍刺甲○○，致甲○○受有
    右側前臂撕裂傷合併第1 、第5 指肌腱斷裂、右側手腕伸肌
    腱斷裂、顏面撕裂傷及右腳撕裂傷等傷害。並扣得剪刀1 把
    。
二、案經甲○○訴由桃園縣警察局八德分局報告臺灣桃園地方法
    院檢察署偵查後聲請簡易判決處刑。
    理  由
一、上開犯罪事實，業據被告於警詢、偵查及本院審理中均坦承
    不諱，復與告訴人於警詢及偵查中之指訴互核相符，又有聖
    保祿醫院診斷證明書一份在卷可稽，足見被告之自白與事實
    相符，本案事證明確，被告犯行洵堪認定，應依法論科。
二、核被告所為，係犯刑法第277 條第1 項傷害罪。被告上訴意
    旨雖以被告欣然接受判決，有錯需罰，但告訴人對案情有諸
    多隱瞞及狡辯，與事實不符，請予詳查云云；惟承上所述，
    上開犯罪事實，事證明確，前開上訴意旨，自無理由。另上
    訴人即檢察官以原審量刑過輕，經告訴人請求而為上訴云云
    ：然核關於刑之量定，係實體法上賦予法院得為自由裁量之
    事項，倘其未有逾越法律所規定之範圍，或濫用其權限，即
    不得任意指摘為違法，最高法院75年台上第7033號判例足資
    參照，復在同一犯罪事實與情節，如別無其他加重或減輕之
    原因，下級審量定之刑，亦無過重或失輕之不當情形，則上
    級審法院對下級審法院之職權行使，原則上應予尊重，即
    法官於有罪判決中，究應如何量處罪刑，為實體法賦予審理
    法官裁量之刑罰權事項，法官行使此項裁量權，自得依據個
    案情節，參諸刑法第57條所定各款犯罪情狀之規定，於該法
    定刑度範圍內，基於合義務性裁量為之，乃憲法所保障法官
    獨立審判之核心，如非有裁量逾越或裁量濫用之明顯違法情
    事，自不得指摘其違法或不當，即使上級審對下級審裁量權
    之審查，亦應同此標準，方符憲法第80條所宣示獨立審判之
    真義。檢察官單因告訴人請求上訴，惟就如何認定原審判決
    處刑不當，應予撤銷改判之處，均未見具體說明，是前揭上
    訴意旨空言指摘原審判決量刑不當，亦無理由。然核以原審
    認定被告上開犯罪事實及證據明確，而判處被告有期徒刑3
    月，如易科罰金，以新臺幣1,000 元折算1 日，固非無見；
    惟被告於本院審理時業與告訴人達成和解，此有和解、本院
    準備程序筆錄各一份在卷可稽，且告訴人於本院準備程序中
    到庭表示，伊已與被告和解，願意原諒被告，請求對被告從
    輕量刑等語。原審未及審酌上情，及被告在本院審理時亦坦
    承犯行，犯後態度甚佳等情，故認原審尚有未洽之處，且此
    新發生之有利於被告之事實，足以影響本件量刑之基礎，是
    允宜由本院撤銷改判，並審酌被告雖有多項前科，惟參酌上
    情，認其已盡力將本件犯罪之損害填補等一切情狀，量處如
    主文第二項所示之刑，並諭知易科罰金之折算標準。末扣案
    之剪刀1 把，係被告所有，且為被告犯本案犯行所用之物，
    此據被告自承在卷，自應依刑法第38條第1 項第2 款宣告沒
    收。另未扣案之美工刀，因無證據證明尚屬存在，故不予宣
    告沒收，附此敘明。
據上論斷，依刑事訴訟法第455條之1第1項、第3項、第369條第1
項前段、第364 條、第368 條、第299 條第1 項前段，刑法第
277 條第1 項、第41 條第1 項前段，刑法施行法第1 條之1 第1
項、第2 項前段，判決如主文。
本案經檢察官王碩志到庭執行職務。
中    華    民    國    99    年    8     月    10    日
                刑事第十庭    審判長  法  官  江德民
                                      法  官  蘇昌澤
                                      法  官  華奕超
以上正本證明與原本無異。
不得上訴。
                                      書記官  常毓生
中    華    民    國    99    年    8     月    10    日
附錄論罪法條：
中華民國刑法第277條第1項：
（普通傷害罪）
傷害人之身體或健康者，處 3 年以下有期徒刑、拘役或 1 千元
以下罰金。

司法院資訊處製作；財團法人民間司法改革基金會備份。
